臺灣基隆地方法院刑事判決
111年度訴字第18號
公  訴  人  臺灣基隆地方檢察署檢察官
被      告  鄧丞喨



公設辯護人  楊大維  
上列被告因違反毒品危害防制條例案件，經檢察官提起公訴（11
0年度偵字第6214、6752號），本院判決如下：
    主  文
鄧丞喨販賣第三級毒品，處有期徒刑壹年玖月。緩刑伍年。
未扣案之犯罪所得新臺幣伍仟元沒收，如全部或一部不能沒收或
不宜執行沒收時，追徵其價額。
    犯罪事實
一、鄧丞喨明知4-甲基甲基卡西酮係毒品危害防制條例第2條第2
    項第3款所規範之第3級毒品，依法不得販賣之，竟仍意圖營
    利，基於販賣第三級毒品之犯意，於民國110年3月18日晚上
    11時59分許，駕駛車牌號碼000-0000號自用小客車至基隆市
    ○○區○○○街0巷0號洗特樂便利洗衣生活館前，以新臺幣（下
    同）5000元之價格，販賣含有第三級毒品4-甲基甲基卡西酮
    成分之ADIDAS 350米色底款式毒品咖啡包20包（總毛重約91
    .6公克，純度13.4%，純質淨重共約9.34公克）予陳柏宇。
    嗣員警於110年3月19日下午4時25分許在基隆市信義區深澳
    深路168巷口查獲陳柏宇，並扣得上開毒品咖啡包5包，再於
    110年9月13日晚上11時13分許，在基隆市安樂區武聖街50巷
    口拘獲鄧丞喨。
二、案經新北市政府警察局新莊分局報告臺灣基隆地方檢察署檢
    察官偵查後提起公訴。
    理  由
一、本院下列所引用之被告以外之人於審判外之言詞陳述，被告
    鄧丞喨及其辯護人於本院準備程序時同意有證據能力，且於
    言詞辯論終結前未聲明異議，本院審酌該等證據核無違法取
    證或證明力顯然過低之情事，依各該陳述作成時之狀況並無
    不適當或顯不可信之情形，認均適當，依刑事訴訟法第159
    條之5之規定，應有證據能力。
二、上揭犯罪事實，業據被告於警詢、偵訊及本院準備及審理程
    序均坦承不諱，核與證人陳柏宇於警詢、偵查及本院審理程
    序之證述大致相符，並有Messenger對話紀錄1份、監視錄影
    翻拍照片4張、現場照片、Google地圖、大衛營社區訪客車
    輛登記表、新北市政府警察局新莊分局職務報告、台灣尖端
    先進生技醫藥股份有限公司毒品證物鑑定分析報告、本院11
    0年度訴字第317號刑事判決書等件在卷可稽，堪認被告前揭
    自白與事實相符，足堪採信。又衡諸第三級毒品4-甲基甲基
    卡西酮量微價高，依一般社會通念以觀，販賣行為在通常情
    形下均係以牟利為其主要誘因及目的，殊無甘冒持有、交付
    毒品遭查獲之極大風險，平白無故為該等交易行為，自屬有
    利可圖，堪認被告本案販賣第三級毒品犯行，其主觀上均具
    有營利之意圖。綜上，本案事證已臻明確，被告販賣第三級
    毒品犯行堪以認定，應予依法論科。
三、論罪科刑
　㈠核被告所為，係犯毒品危害防制條例第4條第3項之販賣第三
    級毒品罪。被告為販賣而持有第三級毒品之低度行為，為其
    販賣之高度行為所吸收，不另論罪。
　㈡被告於偵查及審判中均自白販賣第三級毒品，此有被告於偵
    訊、本院準備程序及審理之歷次筆錄在卷可查，應依毒品危
    害防制條例第17條第2項規定減輕其刑。
　㈢被告及辯護人雖主張其於警詢中曾供出毒品來源為宋致伸，
    惟經本院函詢新北市政府警察局新莊分局，該局於111年5月
    10日以新北警莊刑字第1114034094號函回覆：「被告並無提
    供除年籍資料外之相關資訊，如交易時、地、對話訊息等證
    據，故無法證實追查」（見本院卷第73頁），故本件尚無適
    用毒品危害防制條例第17條第1項規定之餘地。
  ㈣按犯罪之情狀顯可憫恕，認科以最低度刑仍嫌過重者，得酌
    量減輕其刑，刑法第59條定有明文。經查，被告無任何刑事
    犯罪經法院判刑之紀錄，有臺灣高等法院被告前案紀錄表在
    卷可稽，本案僅販賣第三級毒品1次，數量或價額均非鉅額
    ，另參諸毒品危害防制條例第4條第3項販賣第三級毒品罪，
    係最低本刑7年以上有期徒刑之罪（縱被告可依偵審自白減
    輕其刑，其最低本刑仍為3年6月以上有期徒刑），未區分犯
    罪情狀失之過苛，不免有「情輕法重」之憾，爰依刑法第59
    條規定，酌量減輕其刑，並遞減之。
　㈤爰審酌被告無視於政府制定毒品危害防制條例，杜絕毒品犯
    罪之禁令，竟販賣第三級毒品藉以牟利，致毒品因其犯行而
    向外散布，使施用毒品者沉迷於毒癮而無法自拔，直接戕害
    國民身心健康，間接危害社會治安，敗壞社會善良。惟念及
    被告坦承犯行，犯後態度良好，兼衡其自述學歷國中畢業，
    現從事鋼構焊接，家境貧寒，未婚無子嗣，父親幾年前過世
    ，家中經濟來源為其與大哥的收入等一切情狀（見本院卷第
    142頁），量處如主文所示之刑。
　㈥本院考量被告前未曾因故意犯罪而受有期徒刑以上刑之宣告
    ，有上開前案紀錄表在卷可憑，並審酌本被告犯後坦承犯行
    ，且被告本案行為時尚未滿20歲，年紀尚輕，堪認其乃一時
    失慮，致罹刑章，是經此偵審程序，信其當能知所警惕而無
    再犯之虞，認其宣告之刑以暫不執行為適當，爰依刑法第74
    條第1項第1款之規定，宣告如主文欄所示之緩刑期間，以勵
    自新。
四、沒收部分
　㈠被告本案販賣第三級毒品向陳柏宇收取價金5,000元，核屬被
    告之犯罪所得，且未扣案，應依刑法第38條之1第1項前段、
    第3項規定宣告沒收，並於全部或一部不能沒收或不宜執行
    沒收時，追徵其價額。
　㈡本件扣案行動電話1支，被告於本院審理時稱與本件犯罪事實
    無關（見本院卷第137頁），且依證人陳柏宇於偵查中之證
    述，僅能證明其與被告是使用Messenger通訊軟體聯繫，無
    法確認被告是否使用扣案行動電話（見110年度偵字第6214
    號卷第180頁），該扣案行動電話內之Facetime信箱亦無任
    何資料（見110年度偵字第6214號卷第192頁），故尚無證據
    足以證明扣案行動電話與本件販賣第三級毒品犯行有關，爰
    不予宣告沒收。
據上論斷，應依刑事訴訟法第299條第1項前段，判決如主文。
本案經檢察官黃佳權提起公訴，檢察官高永棟到庭執行職務。
中　　華　　民　　國　　111 　年　　8 　　月　　1 　　日
　　　　　　　　　刑事第二庭  審判長法　官　劉桂金
　　　　　　　　　                  法　官  鄭富容
　　　　　　　　　　　　　　　　　　法　官  李  岳
以上正本證明與原本無異。
如不服本判決應於收受送達後20日內向本院提出上訴書狀，並應
敘述具體理由；其未敘述上訴理由者，應於上訴期間屆滿後20日
內向本院補提理由書(均須按他造當事人之人數附繕本)「切勿逕
送上級法院」。
中　　華　　民　　國　　111 　年　　8 　　月　　1 　　日
                                    書記官  白豐瑋
附錄本案論罪科刑法條全文：
毒品危害防制條例第4條
製造、運輸、販賣第一級毒品者，處死刑或無期徒刑；處無期徒
刑者，得併科新臺幣三千萬元以下罰金。
製造、運輸、販賣第二級毒品者，處無期徒刑或十年以上有期徒
刑，得併科新臺幣一千五百萬元以下罰金。
製造、運輸、販賣第三級毒品者，處七年以上有期徒刑，得併科
新臺幣一千萬元以下罰金。
製造、運輸、販賣第四級毒品者，處五年以上十二年以下有期徒
刑，得併科新臺幣五百萬元以下罰金。
製造、運輸、販賣專供製造或施用毒品之器具者，處一年以上七
年以下有期徒刑，得併科新臺幣一百五十萬元以下罰金。
前五項之未遂犯罰之。